

John K. Barrera C johnkevinbarrera@gmail.com (+51) 967016935

jkbarrera **in**

John Barrera 📢

johnkevinbarrera 🖸

illarek.github.io

John Kevin Barrera Contreras

Data Engineer • Data Scientist • Estadístico

Bachiller en Ingeniería de Sistemas y estudiante de Estadística Matemática, con conocimientos en de TI, estadística, Big Data, Machine Learning, Blockchain, IoT y el desarrollo de aplicaciones web y aplicaciones móviles. Tengo experiencia en banca, telecomunicaciones, investigación y construcción. Me he desempeñado como asistente de investigación en Tecnologías de Criptomonedas y Blockchain, también en análisis de datos, PNL e inteligencia artificial. Me interesan proyectos que involucren Big Data, estadística, ML y Data Science, y sobre todo con un enfoque social.

Experiencia Profesional

Octubre 2020 - actualidad, RAPPI

Data Engineer

Detalle: Data engineer en RAPPIBANK, soporte general del negocio en todo lo referente a datos de RAPPIBANK para LATAM, esto implica presentar soluciones, propuestas, y elaboración de pipelines.

Abril 2020 - Septiembre 2020, CIUP

Data Scientist

Detalle: Colaboré en proyectos de investigación para WB (Analizando la resiliencia de la red de salud de Lima metropolitana ante un eventual sismo) y PCM (Contact Tracing, y análisis de la probabilidad de contagio de covid19 basado en tus interacciones).

Diciembre 2019 - Febrero 2020, BWIT

Big Data Engineer, Data Scientist

Detalle: Liderando construcción de un módulo de clasificación, de transacciones (Rubros) para el sector bancario, las tecnologías empleadas fueron Python, AWS, Nifi, Hadoop, Hive, Teradata y códigos Bash.

Agosto - Noviembre 2019, INDRA

Big Data Engineer

Detalle: Construcción de una arquitectura Big Data para el sector de telecomunicaciones, las tecnologías usadas fueron NIFI, spark, hadoop y hive; y algunos lenguajes usados fueron Python, pyspark, sql, bash.

Centro de Investigación de la Universidad del Pacífico 2018 - Febrero 2019

Asistente de Investigación - Data Scientist

Jefes de Proyectos: M. Nuñez del prado, Ph.D y H. Alatrista S., Ph.D. Detalle: Trabajando con comportamientos de compras de clientes usando métodos no supervisados (machine learning) y NLP.

Marzo 2017 - 2018

Asistente de Investigación

Supervisor: F. Rosales M., Ph.D.

Detalle: Proyectos de investigación en Blockchain, creación de una cryp-

tomoneda a partir de un fork de Bitcoin.

Desarrollo de Dapps en la plataforma Ethereum, así como el desarrollo de aplicaciones web usado APIs. Desarrollo de algoritmos en los lenguajes R y Julia.

Octubre 2018 - Mayo 2019, Everis S.A

Big Data, Solutions Assistant.

Detalle: Capacitaciones en Big Data, Hadoop, Hive, Spark, Sqoop, Kafka, zookeper y HBase; participación en los proyecto de Big Data de distintos bancos en peruanos con tecnologias Big Data de apache, databricks, cassandra, kafka, entre otros.

Agosto 2018 - Diciembre 2018, EASYBIT S.A.C.

Analista Desarrollador Web

Detalle: Trabajando bajo la modalidad FREELANCE como Analista Desarrollador Web, desarrollando y brindando mantenimiento a los sistemas web, paginas web y aplicaciones móviles de la empresa.

Agosto 2017 - Diciembre 2017, ONPE-GSFP

Practicante en la Gerencia de Supervisión de Fondos Partidarios.

Detalle: Proceso ETL a datos provenientes de las organizaciones políticas, para su posterior almacenamiento y uso, este proceso incluía la limpieza y correcciones (los errores eran notificados los emitentes).

Formación Académica

2020 - a la fecha, Universidad Nacional Mayor de San Marcos

Facultad de Ciencias Matemáticas

Estudiante de maestría en Estadística Matemática

2012 - 2017, Universidad Nacional Mayor de San Marcos

Facultad de Ingeniería de Sistemas

Bachiller en Ingeniería de Sistemas

Primavera - 2016, Universidad de Chile

Facultad de Economía y Negocios

Estudiante de Intercambio (Beca Alianza del Pacífico)

Información Adicional

Publicaciones

SIMBig2020

Analysis of the Health Network of Metropolitan Lima Against Large-Scale Earthquake ISBN:978-3-030-76228-.

Logros

- o Ex-Becario de la **Alianza del Pacífico** en Chile
- Proyecto ganador del Hackspace Hackathon: Contact Tracing 2020
- Proyecto ganador del IBM CODING DAY: HACKATHON POR UN PERÚ **SINANEMIA**
- o Proyecto ganador de la HACKATHON ARTTEC

Idiomas

- Inglés (Avanzado cursando)
 Español (Nativo)

Portugués (Básico)

Proyectos

- o **PCM MINSA** Contact Tracing Perú en tus manos.
- WorldBank Análisis sobre la de red de salud ante la ocurrencia de sismos
- VacBs Creación de una App móvil, para la gentión de la producción lechera de mano con INIA,UP,UALM; este proyecto involucró el uso de Redes Neuronales. Nota Informativa.
- **EsanCoin/CiupCoin** Creación de una Criptomoneda con fines educativos, basada en el código fuente de bitcoin y learncoin del cual hicimos un fork, video tutorial aquí.
- Rocket/Black Rabbits Get Lost In The Woods Creación de un Dapp sobre la plataforma Blockchain de Ethereum.